臺灣高等法院刑事判決　　　　　　　　　　　　　九十一年度上易字第一九七八號
　　上　訴　人
　　即　被　告　乙○○
右上訴人因家暴傷害等案件，不服臺灣板橋地方法院九十一年度易字第一一三二號，
中華民國九十一年五月三十一日第一審判決（起訴案號：臺灣板橋地方法院檢察署九
十一年度偵字第七七五號），提起上訴，本院判決如左：
    主  文
上訴駁回。
    事實及理由
一、本案經本院審理結果，認為原判決以上訴人即被告乙○○犯傷害、恐嚇危害安全
    罪，因而適用刑法第二百七十七條第一項、第三百零五條、第五十五條、第五十
    一條第五款、第七十四條第一款、甲○○○防治法第三十條第一項、罰金罰鍰提
    高標準條例第一條前段規定，分別判處有期徒刑七月、三月，應執行有期徒刑八
    月，緩刑三年，緩刑期內付保護管束。原判決認事用法，並無不合，量刑亦稱妥
    適，應予維持，並引用原判決記載之事實、證據及理由（如附件）。
二、被告上訴意旨略以：係告訴人丙○○緊抓被告內褲不放，內褲會被扯下，伊要求
    告訴人放手，告訴人不從，伊迫於無奈出手拍打告訴人手部，告訴人方始放手，
    並跑到窗口喊救命，被告情急之下，將告訴人拉到客廳，並拍打告訴人臉頰，伊
    從未毆打告訴人頭部、胸部及後腦部，告訴人所指情節，係為誣指。告訴人提出
    之診斷證明書係誠泰醫院所出具，該醫院是私立小醫院，公信力不足，告訴人可
    以買通醫師，或醫師為賺錢，逕依告訴人要求寫就。告訴人傷勢並不嚴重，其擔
    任清潔工，隔日還是照常上班。伊女兒郭慧珍與其母即告訴人一起離家出走，共
    同生活，當然對告訴人唯命是從，證詞偏頗告訴人。又被告係飲酒後一時氣話，
    胡言亂語，表示要對告訴人及其兄弟姊妹不利。直到現在，告訴人及其兄弟姊妹
    ，仍生活如常，足認被告無意恐嚇。被告一時衝動對告訴人動粗，事後後悔不已
    ，告訴人則鐵石心腸，要與被告離婚，請求從輕量刑等語。
三、經查，告訴人既受有頭部、胸部、肩部及腰部多處傷害，足信告訴人之指訴及證
    人郭慧珍之指證情節，信而有徵。且告訴人為被告之妻，證人郭慧珍則為被告之
    女，誼屬至親，縱然感情不睦，衡情亦無聯合誣指被告之理。且告訴人幾乎遍體
    麟傷，傷勢嚴重，信無單純因工作不慎受傷所致可能。被告否認有毆打告訴人手
    部及臉頰以外部位，及率意指稱告訴人及證人郭慧珍故為誣指，並不足取。再不
    論規模大小醫院，其醫師均有一定專業素養及職業道德，且出具不實診斷證明書
    ，應負刑事責任。被告空言指稱告訴人可能買通醫師，或醫師逕依告訴人要求出
    具內容不實之診斷證明書等情，不能採取。
四、次查，被告於毆打傷害告訴人之際，揚言對告訴人及證人郭慧珍不利，足認其有
    恐嚇危害安全故意。且被告出言恫嚇，致告訴人等人心生畏怖，即足以成立恐嚇
    危害安全罪。至於被告果真依其所言對付告訴人及證人郭慧珍，乃應否另就該等
    侵害行為負擔刑責問題，並不影響已成立之恐嚇危害安全罪責。
五、又查，刑法第二百七十七條第一項傷害罪，法定本刑為三年以下有期徒刑、拘役
    或一千元以下罰金；刑法第三百零五條恐嚇危害安全罪，法定本刑為二年以下有
    期徒刑、拘役或三百元以下罰金，以被告傷害、恐嚇危害安全行為諸般情狀，原
    判決分別量處被告有期徒刑七月、三月，應執行有期徒刑八月，尚在中度刑以下
    ，且有諭知被告緩刑三年，並無量刑過重情形。
六、綜上所述，被告上訴意旨仍執前詞，否認犯罪，並請求從輕量刑，指摘原判決不
    當，提起上訴，為無理由，應予駁回。
據上論斷，應依刑事訴訟法第三百七十三條、第三百六十八條，判決如主文。
本案經檢察官劉永清到庭執行職務。
中      華      民      國      九十一      年      八    月    十六    日
                              臺灣高等法院刑事第二十庭
                                  審判長法  官  葉  麗  霞
                                        法  官  段  景  榕
                                        法  官  李  錦  樑
右正本證明與原本無異。
不得上訴。
                                        書記官  郭  台  發
中      華      民      國      九十一      年      八    月    十九    日
附錄：本案論罪科刑法條全文
刑法第二百七十七條第一項
傷害人之身體或健康者，處三年以下有期徒刑、拘役或一千元以下罰金。
犯前項之罪，因而致人於死者，處無期徒刑或七年以上有期徒刑，致重傷者，處三年
以上、十年以下有期徒刑。
刑法第三百零五條
以加害生命、身體、自由、名譽、財產之事恐嚇他人，致生危害於安全者，處二年以
下有期徒刑、拘役或三百元以下罰金。
